最  高  行  政  法  院  裁  定
111年度抗字第218號
抗  告  人  毓嘉國際企業有限公司
代  表  人  林文魁              
上列抗告人因與相對人金融監督管理委員會、財政部臺北國稅局
間營業稅事件，對於中華民國111年6月8日臺北高等行政法院110
年度訴字第736號裁定，提起抗告，本院裁定如下︰
　　主  文
抗告駁回。
抗告訴訟費用由抗告人負擔。
　　理  由
一、按抗告法院認抗告為不合法或無理由者，應為駁回抗告之裁
    定。
二、抗告人因與相對人金融監督管理委員會、財政部臺北國稅局
    間營業稅事件，提起行政訴訟，經臺北高等行政法院（下稱
    原審法院）於民國111年2月24日以110年度訴字第736號判決
    （下稱原判決）駁回。抗告人提起上訴，因未繳納裁判費，
    亦未委任律師或符合行政訴訟法第241條之1第2項規定之人
    為訴訟代理人，經原審法院於111年4月18日裁定命其於收受
    送達後7日內補正，惟抗告人於收受該補正裁定後，僅繳納
    裁判費，逾期仍未補正委任律師或依法得為上訴審訴訟代理
    人者之委任狀，原審法院乃認上訴不合法，以111年6月8日1
    10年度訴字第736號裁定（下稱原裁定）駁回上訴。抗告人
    不服，遂提起本件抗告。
二、抗告意旨略謂：抗告人為執行消費者保護法第28條第8款消
    費訴訟業務之法人律師，對於行政機關之違法行為及司法機
    關之過失行為，法人律師之公益律師均得享有提起行政訴訟
    之訴權，與公法上之非法人團體須經本院認為適當，始得為
    上訴審訴訟代理人者，迥然有別等語。
三、本院按：
  ㈠行政訴訟法第241條之1規定：「（第1項）對於高等行政法院
    判決上訴，上訴人應委任律師為訴訟代理人。但有下列情形
    之一者，不在此限：一、上訴人或其法定代理人具備律師資
    格或為教育部審定合格之大學或獨立學院公法學教授、副教
    授者。二、稅務行政事件，上訴人或其法定代理人具備會計
    師資格者。三、專利行政事件，上訴人或其法定代理人具備
    專利師資格或依法得為專利代理人者。（第2項）非律師具
    有下列情形之一，經最高行政法院認為適當者，亦得為上訴
    審訴訟代理人：一、上訴人之配偶、三親等內之血親、二親
    等內之姻親具備律師資格者。二、稅務行政事件，具備會計
    師資格者。三、專利行政事件，具備專利師資格或依法得為
    專利代理人者。四、上訴人為公法人、中央或地方機關、公
    法上之非法人團體時，其所屬專任人員辦理法制、法務、訴
    願業務或與訴訟事件相關業務者。……」又上訴人未依上開條
    文第1項、第2項規定委任訴訟代理人者，高等行政法院應定
    期先命補正，逾期未補正，亦未依訴訟救助之規定聲請本院
    為之選任律師為其訴訟代理人者，高等行政法院應以上訴不
    合法裁定駁回之，行政訴訟法第241條之1第3項準用民事訴
    訟法第466條之1第3項、第4項規定甚明。
　㈡抗告人對原判決不服，提起上訴，因未繳納裁判費且未提出
    委任律師或依行政訴訟法第241條之1第2項規定得為訴訟代
    理人者之委任狀，經原審法院先於111年4月18日裁定命其於
    收受送達後7日內補正，該補正裁定於111年4月22日送達抗
    告人，惟抗告人僅於同年月29日繳納裁判費新臺幣1,000元
    ，所提其法定代理人林文魁之考試院普通考試及格證書、臺
    灣省海洋學院畢業證書、中國文化大學法律研究所法律學分
    班結業證書、財政部財稅人員訓練所結業證書，及109年、1
    10年司法官特考第一試、專技高考律師考試第一試考試通知
    書（參見原審卷2第391、395、405、409、423、425頁），
    均不能證明抗告人之法定代理人具備行政訴訟法第241條之1
    第1項但書第1、2款所定律師、經教育部審定合格之大學或
    獨立學院公法學教授、副教授，或會計師之資格，而無須委
    任律師為訴訟代理人。且抗告人逾期未補正委任律師或依法
    得為訴訟代理人者之委任狀，復未依訴訟救助之規定聲請本
    院為之選任律師為其訴訟代理人，則原裁定以抗告人所提上
    訴並非合法，予以駁回，核無違誤。抗告人雖主張：伊係執
    行消費者保護法第28條第8款：「消費者保護團體之任務如
    下：……八、處理消費爭議，提起消費訴訟。」所定消費訴訟
    業務之法人律師，具有提起本件行政訴訟之訴權云云。惟抗
    告人為法人，並非律師，其對原判決提起上訴，必須委任律
    師或符合行政訴訟法第241條之1第2項規定之人為訴訟代理
    人，始屬合法一事，不論其是否為前揭消費者保護法條文所
    稱消費者保護團體，均無不同，是上述抗告意旨並無從為抗
    告人有利之認定，抗告人據以指摘原裁定違誤，求予廢棄，
    為無理由，應予駁回。
四、據上論結，本件抗告為無理由。依行政訴訟法第104條、民
    事訴訟法第95條、第78條，裁定如主文。　　　　
中　　華　　民　　國　　111 　年　　11　　月　　17　　日
                    最高行政法院第一庭
                        審判長法官  吳  東  都　
                              法官　王  碧  芳
                              法官　王  俊  雄　
                              法官　侯  志  融
                              法官　鍾  啟  煒

以  上  正  本  證  明  與  原  本  無  異
中　　華　　民　　國　　111 　年　　11　　月　　17　　日
　　　　　　　　　　　　　　　書記官　廖　仲　一